Minutes et répertoires du notaire Raoul BONTEMPS, 29 août 1569 - juillet 1617 (étude XXIII)
Archives nationales
- Minutes de Raoul BONTEMPS, 29 août 1569 - juillet 1617; MC/ET/XXIII/34 - MC/ET/XXIII/223
  - Minutes. 1608, juillet - décembre, juillet - décembre 1608; MC/ET/XXIII/117
    - § Bail en apanage par la reine MARGUERITE, duchesse de VALOIS, comtesse de SENLIS, AUVERGNE, ROUERGUE, AGENOIS, CONDOMOIS, LAURAGAIS, et autres lieux, demeurant en son hôtel sur le quai de Seine, à Pierre PEYRAREDE conseiller élu par le Roi en Périgord, des droits de lots et ventes, rachats et prélation lui appartenant audit comté d'Agenois et Condomois, moyennant 13 500 livres; Accord entre les mêmes, 6 août 1608 - 23 août 1608; MC/ET/XXIII/117
      acte de vente; accord; bail; Marguerite de Valois (reine de France, 1553-1615)
    - § Procuration de Imbert DEMASSO, docteur en droit, prêtre de la ville de Lyon, ci-devant abbé commandataire de l'abbaye de VALBENOITE, Ordre de Cîteaux, diocèse de Lyon, à présent logé en la maison des Profès de la Cie de Jésus rue Saint-Antoine à Paris, à Antoine VIAL, prêtre de l'église collégiale Saint-Paul de Lyon pour recevoir Dimbert-Antoine DEMASSO, à présent abbé commandataire de l'abbaye de VALBENOITE la pension annuelle de 60 £., 8 août 1608; MC/ET/XXIII/117
      procuration; Valbenoite (abbaye de)
    - § Transaction entre Henry de LAMBERT, conseiller et aumônier ordinaire du Roi et de la Reine Marguerite, en son nom et comme tuteur de Jean de LAMBERT son frère, Daniel DUBREUILLE, argentier de la grande écurie du Roi, demeurant aux Tuileries, au nom et comme procureur de Gaston de LAMBERT, écuyer, et Jean de CHAMPAYNAC; Déclaration., 12 août 1608 - 13 août 1608; MC/ET/XXIII/117
      déclaration; accord; Lambert (Henry de)
    - § Mariage de Lamoral, comte d'EGMONT, prince de GAURE et d'ESTIEUX, demeurant Le Cateau, à présent logé au faubourg Saint-Germain-des-Prés, rue des Fossés, et de Marie de PIERREVIVE, fille d'Anne de PIERREVIVE, seigneur de LESIGNY en Brie et autres lieux, capitaine de 50 hommes d'armes des ordonnances du Roi, et de défunte Louise de CLERMONT, demeurant en la Cité de Paris. Parmi les témoins: pour Marie de PIERREVIVE, Gabriel de PIERREVIVE, écuyer, son frère; Marguerite de GONDY, marquise de MAIGNELAY; Anne d'HALLUIN, comtesse de CANDALLE; Marie de SENNETON, dame de MASSY., 21 août 1608; MC/ET/XXIII/117
      contrat de mariage; Pierrevive (Marie de)
    - § Obligation de Hector Regnault de DURFORT, écuyer, seigneur et baron de BAJAUMONT, gentilhomme servant de la Reine Marguerite, logé en son hôtel rue et sur le quai de Seine; Promesse de Hector Regnault de DURFORT envers Jean DELAHAYE, orfèvre du Roi, au nom de la Reine Marguerite, duchesse de VALOIS., 21 août 1608 - 1er septembre 1608; MC/ET/XXIII/117
      obligation; Durfort (Hector Regnault de)
    - § Obligation de la reine MARGUERITE, duchesse de VALOIS et autres lieux, demeurant en son hôtel rue et sur le quai de Seine, envers Jean DELAHAYE, marchand orfèvre, orfèvre du Roi, bourgeois de Paris, pour vente différents bijoux, de la somme de 1000 écus sol; Autre obligation, même date, de la somme de 6 500 écus, envers led. DELAHAYE, pour autres bijoux; Promesse à Jean DELAHAYE., 1er septembre 1608; MC/ET/XXIII/117
    - § Ratification par Jean DAT, écuyer de la ville d'Arles, gentilhomme servant de la reine Marguerite, duchesse de VALOIS, logé en son hôtel rue de Seine, d'un acte fait en son nom., 4 septembre 1608; MC/ET/XXIII/117
      Dat, Jean
    - § Mise en apprentissage par Pierre DORÉ, maître brodeur à Rouen, à présent logé à Paris, pour 4 ans, de Romain DORE, son fils, chez François PREVOST aussi maître brodeur à Paris, moyennant six vingts livres., 10 septembre 1608; MC/ET/XXIII/117
      contrat d'apprentissage; Doré, Pierre
    - § Indemnité de la reine MARGUERITE, duchesse de VALOIS et autres lieux, demeurant en son hôtel rue et sur le quai de Seine, envers Jean CARREL écuyer et contrôleur de sa maison. Obligation de reine MARGUERITE envers Pierre SAINCTOT, bourgeois de Paris dont partie pour vente de draps de soie., 19 septembre 1608; MC/ET/XXIII/117
      acte de vente; obligation; Marguerite de Valois (reine de France, 1553-1615)
    - § Transport par Jean de CHAMPAYNAC, écuyer seigneur DU MAS, maître des requêtes ordinaire de la reine MARGUERITE, duchesse de VALOIS, logée en son hôtel sur le quai de Seine, à Jean PHELETIN, conseiller et secrétaire de la reine MARGUERITE demeurant en son hôtel., 30 septembre 1608; MC/ET/XXIII/117
    - § Mariage de Claude LE BRET, le jeune, bourgeois de Paris, demeurant rue de la Vieille-Draperie, enseigne des Trois faucilles, et de Denise LE VACHER, fille de Antoine LE VACHER, violon ordinaire du Roi demeurant à l'enseigne du Cygne, rue de la Vieille-Pelleterie, et de Marguerite ROSATY., 1er octobre 1608; MC/ET/XXIII/117
      contrat de mariage; Le Vacher (Denise)
    - § Vente par Nicolas DUPUIS, bourgeois de Paris, et Marie NICOLAS, sa femme, demeurant rue des Barres, paroisse Saint-Paul, à Daniel VOYSIN, secrétaire du Roi, demeurant au clos du Palais, des maison et JEU de PAUME au faubourg Saint-Victor, grande rue, enseigne l'Image Ste Barbe, moyennant 27 000 livres (A la suite: 1608, 21 novembre, 1609, s.d. quittance aud. VOYSIN), 6 octobre 1608; MC/ET/XXIII/117
      acte de vente; quittance; Jeu de Paume (Maison et)
    - § Quittance d'André MARCHANT, conseiller du Roi, correcteur en la chambre des comptes, au R.P. Jean TIAL, procureur général du Collège de Clermont, de la somme de 5 160 livres pour une maison à ISSY avec dépendances; Sommation dud. R.P. TIAL à Honoré MARGOULIET demeurant en ladite maison adjugée aud. Collège par arrêt du conseil du 6 septembre 1608, 7 octobre 1608 - 8 octobre 1608; MC/ET/XXIII/117
    - § Quittance de Joachim MEURIER, maître orfèvre demeurant au coin de la rue de Marivaux près la paroisse Saint-Jacques-de-la-Boucherie, en son nom et comme tuteur des enfants qu'il a eus de défunte Anne CASTILLON, sa femme, à la Reine Marguerite, duchesse de VALOIS., 10 octobre 1608; MC/ET/XXIII/117
    - § Obligation de la reine MARGUERITE, duchesse de VALOIS, comtesse de SENLIS, AUVERGNE et autres lieux, demeurant en son hôtel rue et sur le quai de Seine, envers Guillaume PIJART, marchand joaillier, bourgeois de Paris, y demeurant sur le Pont-aux-Changeurs, de 3 660 livres pour vente de bijoux. Autre obligation envers le même de 6 150 livres. Quittance de Joachim MEURIER, maître orfèvre à Paris, à la reine MARGUERITE de 237 £. 10 s. pour 1/2 année de 475 livres de rente, 10 octobre 1608; MC/ET/XXIII/117
      acte de vente; obligation; quittance; Marguerite de Valois (reine de France, 1553-1615)
    - § Transport par la reine MARGUERITE, duchesse de VALOIS, demeurant en l'Hôtel sis rue et sur le quai de Seine, à Guillaume CAUCHOYS maître coffretier-malletier à Paris, de 150 livres pour vente de bahuts et malles. Transport par la reine MARGUERITE à François FREZON, Marchand de drap de soie, bourgeois de Paris, de 4 700 écus à prendre sur le revenu du duché de Valois. (En marge: 1615, 4 septembre: quittance dud. FREZON), 10 octobre 1608; MC/ET/XXIII/117
    - § Sommation de Thomas de GAL, écuyer, sieur de VILLEPONT, gentilhomme ordinaire de la maison de la reine MARGUERITE, duchesse de VALOIS, et en son nom, à propos des droits et offices de vendeurs de bétail. Indemnité de reine MARGUERITE à Jean BAUDOUIN, l'un de ses valets de chambre., 11 octobre 1608 - 16 octobre 1608; MC/ET/XXIII/117
    - § Vente par la reine MARGUERITE, duchesse de VALOIS, comtesse de SENLIS et autres lieux, demeurant en son hôtel au faubourg Saint-Germain-des-Prés, rue et sur le quai de Seine, à Nicolas LEVESQUE, dit MAISONS, homme d'armes des ordonnances du Roi et maréchal des logis de la reine MARGUERITE, du droit de chauffage de 12 arpents 1/2 de bois en la forêt de l'Aigle, moyennant 1000 écus., 16 octobre 1608; MC/ET/XXIII/117
    - § Devis et marché de maçonnerie, charpenterie, couverture, plomberie et gros fers, par Gérard BARBOTTE, maître maçon demeurant rue de la Savonnerie, à Jean GUYMIER, maître cartier à Paris et Cartier du Roi, demeurant rue Aubry-le-Boucher enseigne des Trois Poissons, et Pierre RABUSSEAU, marchand bourgeois de Paris, Madeleine GUYMIER, sa femme, rue Neuve N.D. pour les bandes de trémis et soupente de trois manteaux de cheminée à faire de neuf au corps de derrière de leur maison rue Aubry-le-Boucher, moyennant 2 400 livres., 25 octobre 1608; MC/ET/XXIII/117
      devis; marché; Guymier, Jean
    - § Testament, d'Isabelle DESCHAMPS, veuve de Benoît TALLOYER, marchand demeurant en la ville de Carcassonne, elle logée au faubourg Saint-Honoré, enseigne Les deux écuyers, en présence de François DIONIS, Claude DETHOLME, Paul JUBILLOT, Urbain FORMEREAU, Adrien PARADIS, tous MENUISIERS au faubourg Saint-Honoré., 11 novembre 1608; MC/ET/XXIII/117
      testament; Deschamps, d'Isabelle; Talloyer, Benoît; Dionis, François; Detholme, Claude; Jubillot, Paul; Formereau, Urbain; Paradis, Adrien; menuisier
    - § Consentement par Jean NOBLIN, marchand mercier et bourgeois de Paris, à Jean GRAVELLE, maître d'école à Paris, rue Saint-Jacques, paroisse Saint-Benoît, envers lequel il est redevable de 57 livres; Mariage de Pierre LANCHENU, écrivain juré en l'Université et de Anne BUOT, fille de Jacques BUOT, maître des Petites Ecoles à Paris, en présence de Jean GRAVELLE, ami., 20 novembre 1608 - 21 décembre 1608; MC/ET/XXIII/117
      contrat de mariage; Gravelle, Jean
    - § Obligation de la reine MARGUERITE duchesse de VALOIS et autres lieux, demeurant en son hôtel rue et sur le quai de Seine, envers Jean CARREL écuyer, son secrétaire et contrôleur général, de la somme de 4 166 écus, qu'elle promet payer en l'acquit et décharge dud. CARREL à Pierre SAINCTOT, marchand de draps de soie, bourgeois de Paris; 2 Autres, 21 novembre 1608 - 3 décembre 1608; MC/ET/XXIII/117
    - § Procuration en blanc du Révérend Père ARMAND, procureur de la COMPAGNIE de JÉSUS en la Province de France, à présent logé en la maison des Profès de la COMPAGNIE de JÉSUS, rue Saint-Antoine, pour la prise de possession et jouissance réelle du collège royal du Mont, fondé en la ville et Université de Caen, donné à ladite Compagnie par Sa Majesté., 14 décembre 1608; MC/ET/XXIII/117
    - § Bail par Henry de LAMBERT, conseiller et aumônier du Roi, abbé de l'abbaye Saint-Pierre d'AUXERRE, à présent demeurant en la Monnaie de Paris, paroisse Saint-Germain-l'Auxerrois, pour 6 ans, à Claude DELAFAYE, marchand demeurant à Auxerre, de tout le revenu de l'abbaye Saint-Pierre d'AUXERRE, moyennant 800 livres de loyer annuel., 17 décembre 1608; MC/ET/XXIII/117
      bail; Auxerre (Yonne)
    - § Déclaration par Jacques GAULTIER, maître écrivain à Paris et syndic de la Communauté des Maîtres ECRIVAINS; demeurant rue de la Huchette, enseigne de la Madeleine; Autre., 18 décembre 1608 - 30 décembre 1608; MC/ET/XXIII/117
      déclaration; Ecrivains (Communauté des Maîtres)
    - § Mariage de Pierre LANCHENU, maître écrivain juré à l'Université de Paris, demeurant rue Sainte-Geneviève, paroisse Saint-Etienne-du-Mont en l'Université de Paris, et d'Anne BUOT, fille de Jacques BUOT, maître des Petites Ecoles à Paris, demeurant rue de la Licorne, et de feue Jeanne DOBRENIER, sa Ière femme, remarié avec Jeanne CORNU., 21 décembre 1608; MC/ET/XXIII/117
      contrat de mariage; Buot, Jacques
    - § Bail par Jean CARREL, conseiller, contrôleur général de la maison de la Reine Marguerite, à titre de rente à Pierre COULOMBIER, marchand demeurant à ISSY, et autres, d'une grande maison et dépendances sises en la grande rue d'ISSY près du carrefour., 22 décembre 1608; MC/ET/XXIII/117
    - § Testament de Madeleine LE PRESTRE, veuve de Nicolas GALLET, maître orfèvre, bourgeois de Paris, demeurant rue au Feure, paroisse Saint-Martial en la Cité., 25 décembre 1608; MC/ET/XXIII/117
      testament; Le Prestre, Madeleine
    - § Obligation de la reine MARGUERITE, duchesse de VALOIS et autres lieux, demeurant en son hôtel rue et sur le quai de Seine, envers Jean DELAHAYE, orfèvre du roi et bourgeois de Paris, demeurant sur le Pont aux Changeurs, de 5000 écus pour vente d'orfèvrerie., 30 décembre 1608; MC/ET/XXIII/117
  - Minutes. 1609, 13 janvier - juillet, 13 janvier - juillet 1609; MC/ET/XXIII/118
    1609, 13 janvier, février à juillet.
    - § Plusieurs actes d'Anne RAGUIER, dame de LA MOTTE-TILLY, veuve de Michel de LUR, chevalier, gentilhomme ordinaire de la chambre du Roi, son chambellan de Navarre, seigneur de MUSSEDAN., 1600; MC/ET/XXIII/118
      Lur (Michel de)
    - § Devis des ouvrages de maçonnerie à faire en deux maisons sises rue de Béthizy, moyennant 6 livres 5 sols par toise, et marché par Etienne GUILLEMOT, maître maçon à Paris, demeurant rue Quiquetonne, à Laurent MOREL, maître éperonnier à Paris, bourgeois de Paris, demeurant rue de la Vieille Bouclerie, paroisse Saint-Séverin., 13 janvier 1609; MC/ET/XXIII/118
      devis; marché; Guillemot, Etienne; Morel, Laurent; maçon
    - § Accord entre la reine MARGUERITE, duchesse de VALOIS, demeurant en son hôtel sis au faubourg Saint-Germain, et Grégoire PIZOT, receveur des Aides au sujet d'un arrêt du Conseil accordant des deniers à Germain de CHALANGES conseiller, notaire et secrétaire du Roi; Autre accord entre reine MARGUERITE et Charles et Jacques ROBIN., 9 mars 1608 - 7 mars 1609; MC/ET/XXIII/118
    - § Attestation de François de SANSEY, Gabriel LUILLIER, Nicolas ROLBIN, Pierre LEMEDE, Claude GRENET, bourgeois de Paris et solliciteurs des EXPEDITIONS en COUR de ROME, comme quoi de temps immémorial la France a eu à privilège en cour de Rome., 10 mars 1609; MC/ET/XXIII/118
    - § Consentement par Lucas BREYIL, marchand libraire, demeurant rue de la Licorne, à ce que François HUBY, maître imprimeur et libraire à Paris, enseigne du Soufflet vert rue Saint-Jacques, paye à Antoine LE VACHER, violon ordinaire du Roi le principal de 50 livres de rente au denier 12 et soit déchargé envers led Lucas BREYIL de la somme de 1200 livres pour une boutique au Palais., 12 mars 1609; MC/ET/XXIII/118
      Breyer, Lucas (1559?-1609?)
    - § Procuration en blanc de François de MORET, chevalier de REAU et de CHESNEBERART, conseiller du Roi, gentilhomme ordinaire de sa chambre et ci-devant son ambassadeur en Angleterre., 16 mars 1609; MC/ET/XXIII/118
      procuration; Moret, François de
    - § Accord entre Louis de LA ROCHEFOUCAULD, chevalier, sieur de BAYERS à présent logé rue Saint-Jacques, paroisse Saint-Séverin, se faisant fort de Suzanne de BEAUMONT, son épouse, héritière de feu Jacques de BEAUMONT, son frère, et François GIRARD, à présent logé près de l'église de la Madeleine., 18 mars 1609; MC/ET/XXIII/118
      accord; La Rochefoucauld, Louis de
    - § Transport par Jacques de LA MOTTE, en présence et consentement de Gabriel COLLETET, propriétaire, à Marie des FORGE, veuve de Arthur de LONG, notaire à Montmiral, en présence et caution de Guillaume PRIEUR, maître tireur d'or et d'argent à Paris, bourgeois de Paris, demeurant rue Saint Sauveur, enseigne du Cheval blanc, du droit au bail d'une maison sise rue de PERPIGNAN., 19 mars 1609; MC/ET/XXIII/118
      bail; transport de droits; Perpignan (rue de)
    - § Promesse par Guillaume MAHIEU, maître fondeur ordinaire de l'Hôtel de Ville, demeurant rue de la Vannerie, au R.P. Pierre de SAINT-ETIENNE, religieux et procureur de la congrégation Notre Dame des Feuillants au faubourg Saint-Antoine, de faire autant de balustres de cuivre qu'il leur conviendra, moyennant 15 sols par livre de balustre qui n'excédera pas le poids de 16 livres., 31 mars 1609; MC/ET/XXIII/118
      marché; Mahieu, Guillaume
    - § Transport par Isabelle CHERON, veuve de Michel SYMON, maître apothicaire et épicier à Paris, et par Jean BERNOM, maître aiguilletier à Paris et Marguerite SYMON, sa femme, à Claude GUERIN, maître maçon et architecte juré pour le Roi en l'art de maçonnerie, demeurant à Paris, de 20 livres de rente, moyennant 320 livres., 2 avril 1609; MC/ET/XXIII/118
      transport de droits; Guerin, Claude
    - § Transport parla Reine MARGUERITE, duchesse de VALOIS, comtesse de SENLIS, dame de COMPIEGNE, demeurant en son hôtel au faubourg Saint-Germain-des-Prés, à Antoine CHARMOLUS, marchand à Compiègne, de droits sur forêt de Cruze près de Compiègne, moyennant 1000 écus. Obligation de Héctor Regnault de DURFORT, chevalier baron de BARAUMONT, demeurant à la suite de la Reine MARGUERITE à Jean de SENNAL, écuyer, gentilhomme ordinaire de la Reine MARGUERITE., 4 avril 1609; MC/ET/XXIII/118
      obligation; transport de droits; Marguerite de Valois (reine de France, 1553-1615)
    - § Obligation de Hector Regnault de DURFORT, chevalier, seigneur et baron de BAJAUMONT, demeurant à la suite de la Reine Marguerite, envers Jean de SENNAL, gentilhomme ordinaire de ladite reine Marguerite, de 3000 livres en prêt., 4 avril 1609; MC/ET/XXIII/118
    - § Transport par la reine MARGUERITE, duchesse de VALOIS et autres lieux, demeurant en son hôtel rue et sur le quai de Seine, à Claude NANGUIER, secrétaire ordinaire de la Chambre du Roi. (A la suite: 1609, 15 avril, déclaration de reine MARGUERITE); Transport par reine MARGUERITE à Aubin BUISSON, praticien au Palais, de droits sur la forêt de Valois., 10 avril 1609 - 24 avril 1609; MC/ET/XXIII/118
      déclaration; transport de droits; Marguerite de Valois (reine de France, 1553-1615)
    - § Bail par Jacques de LA MOTTE, maître faiseur d'instruments de musique à Paris, pour 9 ans, à Pierre BRISSART, père et fils, laboureurs demeurant à DUGNY, près du Bourget, d'une maison sise rue du Four de la Vallée à Près du Bourget DUGNY et de terres, moyennant six vingt quatre livres de loyer annuel. (2 actes), 11 avril 1609; MC/ET/XXIII/118
      bail; Dugny (Près du Bourget)
    - § Quittance de Achille AUBRY, conseiller et aumônier ordinaire du roi, demeurant au prieuré Ste Catherine du Val des Ecoliers, à Hiérosme DUPIN, commis au greffe de la cour des Aides; Même date: constitution dud. DUPIN à Achille AUBRY., 11 avril 1609; MC/ET/XXIII/118
      quittance; Aubry, Achille
    - § Promesse par Antoine LE ROUGE, maître peintre à Paris, demeurant au faubourg Saint-Germain-des-Prés, rue de Buci, paroisse Saint-Sulpice, vis-à-vis du logis où pend pour enseigne le Petit More, et Pierre DESMARTIN, maître peintre demeurant à la Galerie du Louvre, aux religieux de la Congrégation de l'Ordre Saint-Bernard des Feuillants fondé au faubourg Saint-Honoré, de faire toutes les dorures des colonnes et autres ornements dépendant du maître autel dudit Monastère, selon un plan signé desdits peintres, et à terminer dans 4 mois, moyennant 1200 livres., 14 avril 1609; MC/ET/XXIII/118
      marché; peintre
    - § Constitution par Laurent MOREL, maître éperonnier à Paris, et Radegonde ERONDELLE, sa femme, rue de Mascon, et Mathieu MOREL, aussi maître éperonnier, rue Saint-Honoré, père de Laurent Morel, à Denis GUERIN, docteur régent en la faculté de Médecine, demeurant rue Saint-André-des-Arts. Indemnité de Laurent Morel aud. Mathieu MOREL., 14 avril 1609; MC/ET/XXIII/118
    - § Transaction entre les marguilliersde l'église Saint-Christophe en la Cité et Jean CAMUSET, maître couvreur de maisons à Paris, demeurant rue Saint-Martin, paroisse Saint-Nicolas-des-Champs, pour des malfaçons par lui faites aux ouvrages de couverture d'ardoises de l'église., 15 avril 1609; MC/ET/XXIII/118
      accord; Camuset, Jean
    - § Constitution par Charles SEVESTRE, marchand libraire, demeurant rue Saint-Jacques devant l'église des Mathurins, au logis de M. CHAPPELLE, paroisse Saint-Benoît, et Marguerite PETIT PAS, sa femme, et Jeanne BOUCHEROT, veuve de Thomas SEVESTRE, maître imprimeur à Paris, à Michel de ROMANS, naguère conseiller du Roi et Contrôleur général des rentes de la ville de Paris, de 50 £. de rente, moyennant 800 livres.; Même date: 2 indemnité de Charles SEVESTRE à lad. BOUCHEROT., 8 mai 1609; MC/ET/XXIII/118
      Sevestre, Charles
    - § Constitution par Antoine DUPRAT, chevalier, baron de FORMERIE en Picardie, y demeurant ordinairement, à présent logé rue de Seine, enseigne du Point du Jour, capitaine de 50 hommes d'armes des ordonnances du Roi, et Louis BIDAULT, sergent au Châtelet, aux RR.PP. Jésuites du Collège de Clermont; Déclaration d'Antoine DUPRAT; Quittance à Antoine DUPRAT., 14 mai 1609; MC/ET/XXIII/118
      quittance; déclaration; Duprat, Antoine
    - § Devis et marché de maçonnerie par les frères François et Thomas JACOB, maîtres maçons demeurant près du bois de Vincennes, et de charpenterie par Aragon FIENETZ, maître charpentier demeurant dans la basse cour du château du bois de Vincennes, pour la maison de Ithier BAZILLON, procureur en la cour de Parlement, située rue du Pré à Montreuil-sous-Bois, moyennant 480 £ pour les frères JACOB et 300 livres pour FIENETZ, 18 mai 1609; MC/ET/XXIII/118
      devis; marché; charpentier
    - § Constitution par Charles SEVESTRE, marchand libraire à Paris, Marguerite PETITPAS, sa femme, demeurant rue Saint-Jacques, et par Jeanne BOUCHEROT, veuve de Thomas SEVESTRE, maître imprimeur à Paris, demeurant rue du Mûrier, au Jeu de Paume Saint-Louis; Deux indemnités de Ch. SEVESTRE à lad. BOUCHEROT., 18 mai 1609; MC/ET/XXIII/118
      Sevestre (Thomas)
    - § Révocation par la reine Marguerite, duchesse de VALOIS, du bail ci-devant fait à Bertrand BERTHENIER et Nicolas de LA MORLIERE, ci-devant ses receveurs au duché de VALOIS, et bail pour 9 ans à Nicolas LEVESQUE dit Maisons, son maréchal des logis demeurant en la ville de Compiègne, du revenu dudit duché de VALOIS, moyennant 18000 livres par an. (2 actes), 20 mai 1609; MC/ET/XXIII/118
      bail; Valois (duché de)
    - § Transport par la reine Marguerite, duchesse de VALOIS, demeurant en son hôtel rue de Seine, à Pierre RACYNE, marchand confiturier demeurant au bout du Pont Saint-Michel, de la somme de 3000 livres., 20 mai 1609; MC/ET/XXIII/118
      Racyne, Pierre
    - § Vente par la reine Marguerite, duchesse de VALOIS, comtesse de LAURAGUAIS et autres lieux, à Jean MANCEAU, avocat en la cour de Parlement à Paris, de tous ses droits sur les seigneuries de Peschioran [Peschiran] et Besplas au comté de LAURAGUAIS, moyennant 30 000 livres; Idem pour la seigneurie de PAYRA au comté de LAURAGUAIS, moyennant 3000 £., 20 mai 1609; MC/ET/XXIII/118
      acte de vente; Lauraguais (comté de)
    - § Transport par la reine MARGUERITE, duchesse de VALOIS et autres lieux, demeurant en son hôtel rue de Seine, à Toussaint DUIRY, marchand drapier, bourgeois de Paris, de 7 500 livres. Autres à Pierre RACYNE, marchand confiturier à Paris, de 3000 livres., 20 mai 1609; MC/ET/XXIII/118
    - § Transport par la reine MARGUERITE, duchesse de VALLOIS, demeurant en son hôtel au faubourg Saint-Germain-des-Prés, à Jean PEROU, marchand pourvoyeur de la reine Marguerite, bourgeois de Paris, demeurant rue des Gravilliers, de 7500 livres; Même date: Bail par la reine MARGUERITE à Nicolas LEVESQUE, dit MAISONS, écuyer et maréchal des logis de la reine MARGUERITE du revenu du duché de VALOIS. Promesse et bail., 20 mai 1609; MC/ET/XXIII/118
    - § Vente par la reine MARGUERITE, duchesse de VALOIS, comtesse de LAURAGUAIS et autres lieux, demeurant en son hôtel rue et sur le quai de Seine, à Jean CASTERAS, sieur de LA RIVIERE, écuyer du roi et du Dauphin, de la terre et seigneurie de Compertusat au comté de LAURAGUAIS, moyennant 3000 livres., 21 mai 1609; MC/ET/XXIII/118
    - § Constitution par R.P. Jean AUBERT, conseiller et aumônier ordinaire du Roi, abbé de l'Abbaye Saint-Jean de LAON, demeurant au cloître de l'Eglise de Paris, en son nom et comme procureur des religieux de ladite Abbaye Saint-Jean de LAON, à Jean BIET, conseiller du Roi en la cour de Parlement, de 300 livres de rente moyennant 4 800 livres., 23 mai 1609; MC/ET/XXIII/118
      constitution de rente; Laon (Abbaye Saint-Jean de)